---
title: "elections_predictions"
output: html_document

---

```{r}
library(tidyverse)
#leaps
```

```{r}
eleicoes_data <- readr::read_csv(
  'eleicoes_2006_e_2010.csv', 
  local=readr::locale("br"),
  col_types = cols(
    ano = col_integer(),
    sequencial_candidato = col_character(),
    quantidade_doacoes = col_integer(),
    quantidade_doadores = col_integer(),
    total_receita = col_double(),
    media_receita = col_double(),
    recursos_de_outros_candidatos.comites = col_double(),
    recursos_de_pessoas_fisicas = col_double(),
    recursos_de_pessoas_juridicas = col_double(),
    recursos_proprios = col_double(),
    `recursos_de_partido_politico` = col_double(),
    quantidade_despesas = col_integer(),
    quantidade_fornecedores = col_integer(),
    total_despesa = col_double(),
    media_despesa = col_double(),
    votos = col_integer(),
    .default = col_character()))
```

Questão 1) Um modelo de regressão múltipla com todas as variáveis é plausível para explicar a variação em y (número de votos) em 2006? Mesma pergunta para 2010. 

Para responder essa questão, transformaremos as variáveis categóricas (não numéricas) em fatores e veremos como se comporta o modelo, com essas variáveis, para explicar a variação dos votos.

```{r}

  eleicoes_data$uf <- as.factor(eleicoes_data$uf)
  #eleicoes_data$partido <- as.factor(eleicoes_data$partido)
  #eleicoes_data$sexo <- as.factor(eleicoes_data$sexo)
  eleicoes_data$cargo <- as.factor(eleicoes_data$cargo)
  eleicoes_data$estado_civil <- as.factor(eleicoes_data$estado_civil)
  eleicoes_data$ocupacao <- as.factor(eleicoes_data$ocupacao)
  
  # R² e R² ajustado e RSME
  
  voto.model <- lm(formula = votos ~ . , eleicoes_data %>% select(-cargo), na.action = na.omit)
  summary(voto.model)
```

Tentando rodar o modelo, pode-se observar que utilizar todas as variáveis categóricas é ruim por, pelo menos, 3 motivos:

  1) Limitação computacional do computador - rodar todas as variáveis dos dados demanada uma grande quantidade de memória que não pôde ser suportado por computadores (como o meu pessoal) que possuem memória razoável. A seguinte mensagem de erro foi lançada: "Erro: não é possível alocar vetor de tamanho 364.0 Mb".
  
  2) Modelo não roda com variáveis que possuem apenas um nível - as variáveis cargo e ano, por serem de apenas um nível, não puderam ser inseridas no modelo para explicar a variação da quantidade de votos, pois são variável que não possuem variância alguma, visto que seus valores são contantes.
  
  3) R² e R ajustado - valores diferentes indicando que a escolha das variáveis do modelo não foram boas.
  
```{r}


```
  
  
  

