---
title: "elections_predictions"
output: html_document

---

```{r}
library(tidyverse)
#leaps
```

```{r}
eleicoes_data <- readr::read_csv(
  'eleicoes_2006_e_2010.csv', 
  local=readr::locale("br"),
  col_types = cols(
    ano = col_integer(),
    sequencial_candidato = col_character(),
    quantidade_doacoes = col_integer(),
    quantidade_doadores = col_integer(),
    total_receita = col_double(),
    media_receita = col_double(),
    recursos_de_outros_candidatos.comites = col_double(),
    recursos_de_pessoas_fisicas = col_double(),
    recursos_de_pessoas_juridicas = col_double(),
    recursos_proprios = col_double(),
    `recursos_de_partido_politico` = col_double(),
    quantidade_despesas = col_integer(),
    quantidade_fornecedores = col_integer(),
    total_despesa = col_double(),
    media_despesa = col_double(),
    votos = col_integer(),
    .default = col_character()))

data2006 <- read.csv("eleicoes_2006.csv")
data2010 <- read.csv("eleicoes_2010.csv")
```

Questão 1) Um modelo de regressão múltipla com todas as variáveis é plausível para explicar a variação em y (número de votos) em 2006? Mesma pergunta para 2010. 

Para responder essa questão, transformaremos as variáveis categóricas (não numéricas) em fatores e veremos como se comporta o modelo, com essas variáveis, para explicar a variação dos votos.

```{r}

  data2006$uf <- as.factor(data2006$uf)
  data2006$partido <- as.factor(data2006$partido)
  data2006$sexo <- as.factor(data2006$sexo)
  data2006$cargo <- as.factor(data2006$cargo)
  data2006$estado_civil <- as.factor(data2006$estado_civil)
  data2006$ocupacao <- as.factor(data2006$ocupacao)
  
  data2010$uf <- as.factor(data2010$uf)
  data2010$partido <- as.factor(data2010$partido)
  data2010$sexo <- as.factor(data2010$sexo)
  data2010$cargo <- as.factor(data2010$cargo)
  data2010$estado_civil <- as.factor(data2010$estado_civil)
  data2010$ocupacao <- as.factor(data2010$ocupacao)
  
  # R² e R² ajustado e RSME
  
  voto.model2006 <- lm(formula = votos ~ data2006$quantidade_doacoes + data2006$uf + data2006$partido + data2006$sexo + data2006$estado_civil + data2006$ocupacao + data2006$quantidade_doadores + data2006$total_receita + data2006$media_receita + data2006$recursos_de_outros_candidatos.comites + data2006$recursos_de_pessoas_fisicas + data2006$recursos_de_pessoas_juridicas + data2006$recursos_proprios + data2006$recursos_de_partido_politico + data2006$quantidade_despesas + data2006$quantidade_fornecedores + data2006$total_despesa + data2006$total_despesa + data2006$media_despesa + data2006$grau, data2006 %>% select(-cargo), na.action = na.omit)
  
  voto.model2010 <- lm(formula = votos ~ data2010$quantidade_doacoes , data2010 %>% select(-cargo), na.action = na.omit)

  summary(voto.model2006)
  summary(voto.model2010)
```

Tentando rodar o modelo, pode-se observar que utilizar todas as variáveis não é plausível por, pelo menos, 3 motivos:

  1) Limitação computacional do computador - rodar todas as variáveis dos dados demanada uma grande quantidade de memória que não pôde ser suportado por computadores (como o meu pessoal) que possuem memória razoável. A seguinte mensagem de erro foi lançada: "Erro: não é possível alocar vetor de tamanho 364.0 Mb".
  
  2) Modelo não roda com variáveis que possuem apenas um nível - as variáveis cargo e ano, por serem de apenas um nível, não puderam ser inseridas no modelo para explicar a variação da quantidade de votos, pois são variável que não possuem variância alguma, visto que seus valores são contantes.
  
  3) R² e R ajustado - valores muito diferentes indicando que a escolha das variáveis do modelo não foram boas.
  
Questão 2) Compare as regressões construídas para 2006 e 2010. Quais as diferenças/semelhanças percebidas?

  Construindo o modelo, o total de despesa e o total de receita indicam o nível de gasto de campanha de cada candidato são variáveis que parecem serem boas para explicar a variação de votos, visto que,      historicamente, campanhas mais caras redundam em campanhas vencedoras. Vamos observar os modelos, para 2006 e 2010.
  
  Observando primeiro o modelo para 2006:
  
```{r}

    voto.model2006 <- lm(formula = votos ~ data2006$total_despesa + data2006$total_receita, data2006 %>% select(-cargo), na.action = na.omit)
    summary(voto.model2006)
    
    ggplot(voto.model2006, aes(x = predict(voto.model2006), y = residuals(voto.model2006))) + geom_point()
    

```
  
  Analisando o plot dos resíduos vemos que os resíduos se encontram aglomerados, próximos de zero, com exceção de alguns poucos, mostrando que há pouca diferença entre o modelo original da variação dos votos e o modelo da variação dos votos sendo explicados por nossas variáveis. 
  
  Além disso, observando o R² e o R ajustado vemos que não há diferença entre os valores dos mesmos (0.436 e 0,4357, respectivamente), indicando que as variáveis escolhidas explicam bem a variação dos votos. Vemos também que o valor do RSE não é um valor alto.

  Analisando agora para variáveis menos explicativas (sexo, grau, estado, sequencial do candidato, estado civil), observados no plot de resíduos que os mesmos se encontram com razoável distância a zero e com certo espalhamento, indicando razoável grau de erro. O valor do RSE se apresenta alto e os valores de R² e R ajustado com uma considerável diferença (0.075 e 0.064, respectivamente), indicando que as variáveis do modelo explicam mal os votos.
  
```{r}

  voto.model2006Ruim <- lm(formula = votos ~ data2006$sexo + data2006$grau + data2006$uf + data2006$sequencial_candidato + data2006$estado_civil, data2006 %>% select(-cargo), na.action = na.omit)
    summary(voto.model2006Ruim)
    
    ggplot(voto.model2006Ruim, aes(x = predict(voto.model2006Ruim), y = residuals(voto.model2006Ruim))) + geom_point()
    
```
  
```{r}

  voto.model2010 <- lm(formula = votos ~ data2010$total_despesa + data2010$total_receita , data2010 %>% select(-cargo), na.action = na.omit)
    summary(voto.model2010)
    
    ggplot(voto.model2010, aes(x = predict(voto.model2010), y = residuals(voto.model2010))) + geom_point()

```






